【裁判字號】    99,訴,2193
【裁判日期】    991029
【裁判案由】    毒品危害防制條例
【裁判全文】
臺灣臺中地方法院刑事判決        99年度訴字第2193號
公  訴  人  臺灣臺中地方法院檢察署檢察官
被      告  甲○○
指定辯護人  本院公設辯護人丙○○
上列被告因違反毒品危害防制條例案件，經檢察官提起公訴（九
十九年度偵字第一四一六四號、九十九年度毒偵字第二三三九號
），本院判決如下：
    主    文
甲○○犯如附表一、二、三所示之罪，各處如附表四所示之刑（
含主刑及從刑）。應執行有期徒刑拾捌年，扣案如附表五編號一
、二所示之物，均沒收銷燬之；扣案如附表五編號三至六所示之
物，均沒收；未扣案如附表五編號九所示之ＳＩＭ卡壹片，沒收
，如全部或一部不能沒收時，追徵其價額；未扣案如附表五編號
七、八所示之販賣第一級毒品、第二級毒品所得，均沒收，如全
部或一部不能沒收時，以其財產抵償之。
    犯罪事實
一、甲○○前因施用毒品案件，經裁定送觀察、勒戒後，認有繼
    續施用毒品之傾向，乃續行強制戒治，於民國九十二年六月
    八日執行完畢釋放，並由臺灣臺中地方法院檢察署檢察官以
    九十二年度戒毒偵字第二六六號為不起訴處分確定；又於前
    揭強制戒治執行完畢釋放後五年內之九十三年間，因施用毒
    品案件，經本院以九十三年度豐簡字五二五號判決判處有期
    徒刑六月確定，於九十四年一月三十一日易科罰金執行完畢
    ；再因施用毒品案件，經本院以九十四年度訴字第二八八三
    號判決判處有期徒刑十月確定；復因施用毒品案件，經本院
    以九十五年度簡字第四五號判決判處有期徒刑四月確定，並
    與前揭罪刑合併定應執行有期徒刑一年一月確定，於九十六
    年二月二十八日縮刑期滿執行完畢。詎仍不知悔改，明知海
    洛因、甲基安非他命係屬毒品危害防制條例第二條第二項第
    一、二款所列管之第一、二級毒品，不得非法持有、施用、
    販賣，猶於不詳時間、地點，向姓名年籍均不詳之成年人販
    入數量及價格皆不詳之海洛因、甲基安非他命後，分別為下
    列行為：
(一)甲○○基於施用第一、二級毒品之各別犯意，於附表一所示
    之時間、地點，以附表一所示之方式，分別施用第一級毒品
    海洛因、第二級毒品甲基安非他命各一次。
(二)甲○○基於販賣第一、二級毒品海洛因、甲基安非他命以牟
    利之各別犯意，利用其所有之門號0000000000、
    0000000000、0000000000號行動電話
    （序號為000000000000000、000000
    000000000、000000000000000）
    ，作為對外聯絡毒品交易之通訊工具，與如附表二、三所示
    購毒者接洽，先後於如附表二、三所示之時間、地點，以如
    附表二、三所示聯絡方式、價格，販賣第一級毒品海洛因、
    第二級毒品甲基安非他命予如附表二、三所示之購毒者以牟
    利。
二、嗣為警於九十九年六月十日二十三時二十三分許，持搜索票
    至甲○○之友人王景保位於臺中縣神岡鄉○○村○○路六一
    巷四一弄二十號住處搜索查獲甲○○，並當場扣得甲○○所
    有如附表五編號一、二、五、六所示之海洛因三包（合計驗
    餘淨重一點五二公克、空包裝總重零點九三公克）、甲基安
    非他命二包（合計驗餘淨重四點二五八四公克、空包裝總重
    零點七八七三公克）及如附表五編號三所載供甲○○販賣第
    一、二級毒品使用之行動電話三支（含門號0000000
    000、0000000000號ＳＩＭ卡二片）、如附表
    五編號四所示供甲○○施用甲基安非他命用之吸食器一組；
    且經採集甲○○尿液送驗結果，呈可待因、嗎啡、甲基安非
    他命、安非他命陽性反應，始悉上情。
三、案經臺中縣警察局報請臺灣臺中地方法院檢察署檢察官暨該
    署檢察官自動檢舉偵查起訴。
    理    由
一、證據能力部分：
    按被告以外之人於審判外之陳述雖不符刑事訴訟法第一百五
    十九條之一至之四等四條規定，而經當事人於審判程序同意
    作為證據，法院審酌該言詞陳述或書面陳述作成時之情況，
    認為適當者，亦得為證據；當事人、代理人或辯護人於法院
    調查證據時，知有刑事訴訟法第一百五十九條第一項不得為
    證據之情形，而未於言詞辯論終結前聲明異議者，視為有前
    項之同意，刑事訴訟法第一百五十九條之五定有明文。立法
    意旨在於傳聞證據未經當事人之反對詰問予以核實，原則上
    先予排除，惟若當事人於審判程序中表明同意該等傳聞證據
    可作為證據；或於言詞辯論終結前未聲明異議，基於尊重當
    事人對傳聞證據之處分權，及證據資料愈豐富，愈有助於真
    實發見之理念，且強化言詞辯論主義，使訴訟程序得以順暢
    進行，上開傳聞證據亦皆具有證據能力。本案下列引用之供
    述及非供述證據，於本案辯論終結前，經本院依法踐行調查
    證據程序，公訴人及被告甲○○、指定辯護人均不爭執各該
    證據之證據能力，且各該證據又查無不法取供之情形，本院
    審酌各該證據作成時之情況，認適合作為本案之證據，依刑
    事訴訟法第一百五十九條之五第二項規定，自有證據能力。
二、認定犯罪事實所憑之證據及理由：
(一)施用毒品海洛因、甲基安非他命部分：
  1.如附表一所示施用毒品部分，業據被告甲○○於警詢、偵查
    、本院準備程序及審理中供認不諱，而被告於前揭時地查獲
    時，經採其尿液送驗結果，係呈可待因、嗎啡、甲基安非他
    命、安非他命陽性反應（施用海洛因者會在其體內代謝為嗎
    啡成分殘留，並經由尿液排出），此有臺中縣警察局刑警大
    隊偵四隊委託鑑驗尿液代號與真實姓名對照表、詮昕科技股
    份有限公司00000000號濫用藥物尿液檢驗報告各一
    份在卷足參（見臺灣臺中地方法院檢察署九十九年度偵字第
    一四一六四號卷二第一二九、一六０頁）。此外，復有被告
    所有如附表五編號四所示供施用甲基安非他命使用之吸食器
    一組扣案可資佐證，均核與被告前揭自白相符。從而，本案
    如附表一所載施用毒品部分事證明確，被告施用海洛因及甲
    基安非他命之犯行洵堪認定。
  2.按毒品危害防制條例於九十二年七月九日修正公布，自九十
    三年一月九日施行，其中第二十條、第二十三條將施用毒品
    之刑事處遇程序，區分為「初犯」及「五年內再犯」、「五
    年後再犯」。依其立法理由之說明：「初犯」，經觀察、勒
    戒或強制戒治後，應為不起訴處分或不付審理之裁定；經觀
    察、勒戒或強制戒治執行完畢釋放後，「五年內再犯」者，
    因其再犯率甚高，原實施之觀察、勒戒及強制戒治既已無法
    收其實效，爰依法追訴或裁定交付審理。至於經觀察、勒戒
    或強制戒治執行完畢釋放後，「五年後再犯」者，前所實施
    之觀察、勒戒或強制戒治已足以遮斷其施用毒品之毒癮，為
    期自新及協助其斷除毒癮，仍適用「初犯」規定，先經觀察
    、勒戒或強制戒治之程序。從而依修正後之規定，僅限於「
    初犯」及「五年後再犯」二種情形，始應先經觀察、勒戒或
    強制戒治程序。倘被告於五年內已再犯施用毒品，經依法追
    訴處罰，縱其第三次（或第三次以上）再度施用毒品之時間
    ，在初犯經觀察、勒戒或強制戒治執行完畢釋放五年以後，
    因與單純之「五年後再犯」之情形有別，已不合於「五年後
    再犯」之例外規定，且因已於「五年內再犯」，顯見其再犯
    率甚高，原實施觀察、勒戒或強制戒治，已無法收其實效，
    即應回歸原則性規定，由檢察官逕行起訴，依該條例第十條
    處罰（最高法院九十五年五月九日第七次刑事庭會議決定、
    九十五年度臺非字第一三四號裁判意旨參照）。查，被告前
    因施用毒品案件，經裁定送觀察、勒戒後，認有繼續施用毒
    品之傾向，乃續行強制戒治，於九十二年六月八日執行完畢
    釋放，並由臺灣臺中地方法院檢察署檢察官以九十二年度戒
    毒偵字第二六六號為不起訴處分確定；又於前揭強制戒治執
    行完畢釋放後五年內之九十三年間，因施用毒品案件，經本
    院以九十三年度豐簡字五二五號判決判處有期徒刑六月確定
    ，於九十四年一月三十一日易科罰金執行完畢；再因施用毒
    品案件，經本院以九十四年度訴字第二八八三號判決判處有
    期徒刑十月確定；復因施用毒品案件，經本院以九十五年度
    簡字第四五號判決判處有期徒刑四月確定，並與前揭罪刑合
    併定應執行有期徒刑一年一月確定，於九十六年二月二十八
    日縮刑期滿執行完畢等情，有卷附臺灣高等法院被告前案紀
    錄表、臺灣臺中地方法院檢察署刑案資料查註紀錄表得佐，
    足見被告在九十二年六月八日強制戒治執行完畢後五年內，
    曾再犯施用毒品案件，並經法院判刑確定且執行完畢，是被
    告前次所為之強制戒治治療程序，顯未能收到祛除毒癮之實
    效，參諸首揭說明，被告再犯本案施用第一、二級毒品之犯
    行，應依法論科。
(二)販賣毒品海洛因、甲基安非他命部分：
  1.如附表二、三所示販賣海洛因、甲基安非他命予如附表二、
    三所示證人李家明、李家豪、劉恩旗、喬豫斌、林明慧、劉
    文斯、劉秀香、王文吉、王濱樑之犯行，業據被告甲○○於
    本院準備程序及審理中均坦承不諱，供認：其認罪，確實有
    賣海洛因、甲基安非他命，起訴書所載販賣的聯絡方式、時
    間、地點、對象、金額、次數都正確等語，並經證人即購毒
    者李家明、李家豪、劉恩旗、喬豫斌、林明慧、劉文斯、劉
    秀香、王文吉於警詢、偵訊時，證人即購毒者王濱樑於偵查
    中，各就被告確有以電話方式聯絡及販售第一、二級毒品海
    洛因、甲基安非他命之基本事實，為確切之證述，而證人李
    家明、李家豪、劉恩旗、喬豫斌、林明慧、劉文斯、劉秀香
    、王文吉、王濱樑於伊等所稱向被告買入海洛因、甲基安非
    他命之期間內，分別有施用第一級或第二級毒品之行為，經
    採尿送驗後呈陽性反應等節，亦據上開證人坦明在卷，且有
    該等證人之委託鑑驗尿液代號與真實姓名對照表、詮昕科技
    股份有限公司濫用藥物尿液檢驗報告存卷足憑。
  2.此外，復有扣案如附表五編號一、二、五、六所示之海洛因
    三包（合計驗餘淨重一點五二公克、空包裝總重零點九三公
    克）、甲基安非他命二包（合計驗餘淨重四點二五八四公克
    、空包裝總重零點七八七三公克）及如附表五編號三所載屬
    被告所有供販賣第一、二級毒品使用之行動電話三支（含門
    號0000000000、0000000000號ＳＩＭ
    卡二片）可佐，另有毒品案監察譯文表、通訊監察書、查緝
    現場照片在卷足參，均核與被告前揭自白相符。再徵諸卷附
    各該毒品案監察譯文內容，也皆為被告、證人所是認，足認
    該等證人所證，均信而有徵，堪以採信。又前開海洛因三包
    ，經送請法務部調查局以化學呈色法、氣相層析質譜儀分析
    法鑑定結果，確含第一級第六項毒品海洛因成分，三包合計
    驗餘淨重一點五二公克；另甲基安非他命二包，亦經行政院
    衛生署草屯療養院檢出甲基安非他命成分，合計驗餘淨重四
    點二五八四公克等情，有卷附法務部調查局濫用藥物實驗室
    九十九年七月八日調科壹字第０九九二三０一五一００號鑑
    定書、行政院衛生署草屯療養院九十九年六月二十三日草療
    鑑字第０九九０六０００九七號鑑定書各一份可稽。
  3.按我國查緝毒品海洛因、甲基安非他命之施用或販賣，一向
    執法甚嚴，對於販賣海洛因者尤科以死刑、無期徒刑之重度
    刑責，販賣海洛因、甲基安非他命既經政府懸為禁令、嚴加
    取締，且海洛因、甲基安非他命物稀價昂，取得不易，苟無
    利可圖，應無甘冒被查緝法辦判處重刑之危險，平白無端從
    事海洛因、甲基安非他命買賣之工作，是販毒者販入之價格
    必較其出售之價格為低，而有從中賺取價差或量差牟利之意
    圖及事實，應屬合理之認定。又販賣海洛因、甲基安非他命
    既係違法行為，當非可公然為之，亦無公定價格，且容易分
    裝、稀釋以增減份量，而每次買賣之價量，可能隨時依雙方
    關係深淺、資力、需求量及對行情之認知、來源是否充裕、
    品質是否較佳、查緝是否嚴謹、購買者被查獲時供述購買對
    象之可能風險之評估等情形，而異其標準，非可一概而論；
    而買受毒品之人通常亦無法探知販毒者賺取利潤幾何，是販
    賣毒品之利得，除被告坦承犯行或價量俱臻明確外，委難察
    得實情，販賣之人從價差或量差中牟利之方式雖異，其意圖
    營利之販賣行為則同一。本案雖無法得知被告取得海洛因、
    甲基安非他命之實際重量或價格，致無法查得被告販賣之確
    實利潤為何，然徵之海洛因、甲基安非他命量微價高，買賣
    之間，稍有些許差異，販賣之獲利即有可觀，販賣者自當對
    於可否獲取金錢利潤極為重視，苟非確實有利可圖，自無甘
    冒重刑之風險。又被告既自承其維生方式係做臨時工，顯見
    被告之經濟狀況並非寬裕；而一般毒品之無償讓與或以原價
    轉讓，大多見於有深切交情之朋友間，其轉讓場所亦大多在
    彼此日常聚會之處所，以被告與證人李家明、李家豪、劉恩
    旗、喬豫斌、林明慧、劉文斯、劉秀香、王文吉、王濱樑間
    ，或為普通朋友關係、交情非深，或並不相識，且分別約至
    臺中縣豐原市、神岡鄉，或臺中市逢甲大學附近等處交付海
    洛因、甲基安非他命而論，尚難認係轉讓毒品之常態，亦難
    認定被告是以同一價格售出，若謂被告願費時費事並甘冒刑
    責而多次無償代購毒品給上開證人，實有悖情理，足見被告
    並非基於單純服務而代行調貨之非圖利本意，而係平日即有
    接受他人購買毒品，從事毒品買賣交易之營利行為。綜據上
    述，證人李家明、李家豪、劉恩旗、喬豫斌、林明慧、劉文
    斯、劉秀香、王文吉、王濱樑雖無法探知被告實際賺取利潤
    為何，然由前揭證據觀之，被告確有營利之意圖堪已認定。
  4.茲就上開證人李家明、李家豪、劉恩旗、喬豫斌、林明慧、
    劉文斯、劉秀香、王文吉、王濱樑歷次證詞中所陳，依附表
    二、三所示之價格，作為本院論斷被告犯罪之基礎。基上，
    被告販賣第一級毒品共計獲利一萬三千元（如附表二所示）
    ，第二級毒品總計獲利二千七百元（如附表三所示）。
  5.綜上，此部分事證明確，被告販賣第一級毒品海洛因、第二
    級毒品甲基安非他命之犯行堪以認定，應依法論科。
三、論罪科刑部分：
(一)查毒品危害防制條例部分條文業於九十八年五月二十日修正
    公布，並自公布日起算至第三日即九十八年五月二十二日生
    效施行（司法院九十八年六月二十九日院臺廳刑一字第０九
    八００一四六四三號函參照）。準此，本案被告行為時，均
    係在毒品危害防制條例修正施行後，自應直接適用修正施行
    後之毒品危害防制條例，而無庸為新舊法比較，合先敘明。
(二)按海洛因、甲基安非他命係毒品危害防制條例第二條第二項
    第一、二款所管制之第一、二級毒品，不得非法持有、施用
    、販賣。核被告就(1)附表一所載施用毒品部分，分別係犯毒
    品危害防制條例第十條第一項之施用第一級毒品罪、第二項
    之施用第二級毒品罪；(2)附表二所示販賣海洛因牟利之犯行
    ，則犯毒品危害防制條例第四條第一項之販賣第一級毒品罪
    ；(3)附表三所載販賣甲基安非他命牟利之行為，乃犯毒品危
    害防制條例第四條第二項之販賣第二級毒品罪。
(三)被告為施用、販賣而分別持有第一、二級毒品之低度行為，
    應各為其施用、販賣之高度行為所吸收，均不另論罪。
(四)被告上開一次施用第一級毒品罪、一次施用第二級毒品罪、
    十一次販賣第一級毒品罪、三次販賣第二級毒品罪，皆犯意
    各別，行為互殊，應予分論併罰。
(五)查被告前因施用毒品案件，經本院以九十三年度豐簡字五二
    五號判決判處有期徒刑六月確定，於九十四年一月三十一日
    易科罰金執行完畢；再因施用毒品案件，經本院以九十四年
    度訴字第二八八三號判決判處有期徒刑十月確定；復因施用
    毒品案件，經本院以九十五年度簡字第四五號判決判處有期
    徒刑四月確定，並與前揭罪刑合併定應執行有期徒刑一年一
    月確定，於九十六年二月二十八日縮刑期滿執行完畢乙情，
    有臺灣高等法院被告前案紀錄表及臺灣臺中地方法院檢察署
    刑案資料查註紀錄表在卷可按，其受有期徒刑之執行完畢，
    五年內故意再犯本案法定本刑有期徒刑以上之罪，應依刑法
    第四十七條第一項，論以累犯，然除販賣第一級毒品罪最重
    法定刑為死刑、無期徒刑部分，販賣第二級毒品罪最重法定
    刑為無期徒刑部分，依刑法第六十四條第一項、第六十五條
    第一項規定不得加重外，其餘法定刑部分加重其刑。
(六)被告就附表二、三所示之販賣第一、二級毒品罪，僅於審判
    中自白犯行，於偵查時則矢口否認販賣情節，不符合毒品危
    害防制條例第十七條第二項之規定，是本案自無上開減刑規
    定之適用，附此說明。
(七)本院審之被告販賣海洛因僅係零星之小額交易，未因此獲有
    鉅額利潤，其惡性與犯罪情節較諸大量走私進口或長期販賣
    毒品之「大盤」、「中盤」毒販有重大差異，對社會治安及
    國民健康之危害較輕，因其本身亦染有施用毒品惡習，致罹
    販毒重典，本院衡以上情，認其此部分犯罪情狀尚非無可憫
    恕，縱使科處最輕法定本刑猶嫌過重，在客觀上足以令人同
    情，爰依刑法第五十九條規定，就附表二被告所犯販賣第一
    級毒品罪，酌予減輕其刑，而被告就販賣第一級毒品部分因
    同時具有加重減輕事由，應依法先加後減之（至於法定刑為
    死刑、無期徒刑部分，因原即未依累犯規定加重，故僅依該
    條減輕之）。
(八)爰審酌被告曾因施用毒品案件接受觀察、勒戒及強制戒治，
    竟未能從中記取教訓，深切體認毒品危害己身健康之鉅，反
    而再度趁隙施用海洛因及甲基安非他命，足徵被告自制能力
    尚有未足，且明知施用毒品有害身心健康，竟仍販賣戕害身
    心之海洛因、甲基安非他命牟利，助長施用毒品之惡行，行
    為殊不可取，及其犯罪動機、方法、手段、品行、智識程度
    、販賣期間長短、次數、犯罪所得，暨犯後坦承犯行，態度
    尚可等一切情狀，分別量處如附表四所示之刑，並依刑法第
    五十一條第五款之規定，定其應執行刑。
(九)沒收：
  1.按毒品危害防制條例第十八條第一項規定，得諭知沒收並銷
    燬之者，以查獲之第一、二級毒品及專供製造或施用毒品之
    器具為限，並不及於毒品之外包裝。而毒品外包裝既係用於
    包裹毒品，防其裸露、潮濕，便於攜帶販賣，亦係供販賣毒
    品所用之物，應依毒品危害防制條例第十九條第一項之規定
    宣告沒收之，方屬適法（最高法院九十二年度臺上字第一二
    八八號判決意旨參照）。又按以營利為目的販入毒品，經多
    次販賣後，持有剩餘毒品被查獲，其各次販賣毒品行為，固
    應併合處罰，惟該持有剩餘毒品之低度行為，應僅為最後一
    次販賣毒品之高度行為所吸收，不另論罪，故就該查獲之剩
    餘毒品，祇能於最後一次之販賣毒品罪宣告沒收銷燬，不得
    於各次販賣毒品罪均宣告沒收銷燬（最高法院九十七年度臺
    上字第三六一八號、九十八年度臺上字第五二八三號、九十
    八年度臺上字第七三八號判決意旨足參）。查扣案如附表五
    編號一、二所示之第一級毒品海洛因三包（合計驗餘淨重一
    點五二公克）、第二級毒品甲基安非他命二包（合計驗餘淨
    重四點二五八四公克），係毒品危害防制條例第二條第二項
    第一、二款所稱之第一、二級毒品，屬違禁物，不問何人所
    有，均應依同條例第十八條第一項前段之規定，分別於附表
    四編號九、編號十六即最後一次販賣第一、二級毒品罪主文
    項下宣告沒收銷燬之；至因送鑑用罄之毒品，已不存在，自
    無從沒收銷燬；再扣案如附表五編號五、六所示裝放前揭海
    洛因之外包裝袋三個（空包裝總重零點九三公克）、甲基安
    非他命之外包裝袋二個（空包裝總重零點七八七三公克），
    為被告所有之物，該等包裝袋具有防止毒品裸露、散逸及便
    利攜帶之功能，自屬供本案販賣毒品犯行所用之物，亦應於
    附表四編號九、編號十六即最後一次販賣第一、二級毒品罪
    下，依毒品危害防制條例第十九條第一項規定宣告沒收。
  2.扣案如附表五編號三所載之行動電話三支（含門號0000
    000000、0000000000號ＳＩＭ卡二片），
    皆為被告所有，且供其販賣第一、二級毒品使用之物，應依
    毒品危害防制條例第十九條第一項規定，於附表四編號三至
    十六販賣第一、二級毒品罪主文項下宣告沒收。另如附表五
    編號九所示之門號0000000000號ＳＩＭ卡一片雖
    未據扣案，然使用者向電信業者申辦租用門號，於開通上線
    後電信業者即將ＳＩＭ卡所有權移轉予使用者，是該行動電
    話ＳＩＭ卡自亦應依毒品危害防制條例第十九條第一項，於
    附表四編號三至十六販賣第一、二級毒品罪主文項下諭知沒
    收，如全部或一部不能沒收時，追徵其價額。
  3.扣案如附表五編號四所示之吸食器一組，係被告所有供犯本
    案施用甲基安非他命所用之物，業據被告於本院審理時供承
    在卷，應依刑法三十八條第一項第二款規定，於附表四編號
    二之施用第二級毒品罪主文項下宣告沒收之。
  4.未扣案如附表五編號七、八所示之被告販賣第一級毒品所得
    總計一萬三千元、第二級毒品所得共計二千七百元（各次販
    賣所得詳如附表二、三所載），應依毒品危害防制條例第十
    九條第一項後段規定，於附表四編號三至十六各主文欄項下
    ，分別按歷次所得金額，諭知沒收，如全部或一部不能沒收
    時，以其財產抵償之。
據上論斷，應依刑事訴訟法第二百九十九條第一項前段，毒品危
害防制條例第四條第一項、第二項、第十條第一項、第二項、第
十八條第一項前段、第十九條第一項，刑法第十一條、第四十七
條第一項、第三十八條第一項第二款、第五十一條第五款、第五
十九條，判決如主文。
本案經檢察官乙○○到庭執行職務。
中    華    民    國    99    年    10    月    29    日
                刑事第十二庭    審判長法  官  郭瑞祥
                                      法  官  莊秋燕
                                      法  官  周莉菁
以上正本證明與原本無異。
如不服本判決應於收受送達後10日內向本院提出上訴書狀，並應
敘述具體理由；其未敘述上訴理由者，應於上訴期間屆滿後20日
內向本院補提理由書（均須按他造當事人之人數附繕本）「切勿
逕送上級法院」。
                                      書記官  吳彩華
中    華    民    國    99    年    10    月    29    日
【附表一】：施用第一級毒品海洛因、第二級毒品甲基安非他命
            部分：
          （時間：民國；金額：新臺幣；下同）
 ┌──┬────┬──────┬──────────────┐
 │編號│施用時間│  施用地點  │      施用方式及次數        │
 ├──┼────┼──────┼──────────────┤
 │ １ │99年6月 │臺中縣神岡鄉│以將海洛因羼入香煙中點火燃燒│
 │    │10日    │圳堵村和睦路│吸食煙氣之方式，施用第一級毒│
 │    │        │61巷41弄20號│品海洛因一次                │
 ├──┼────┼──────┼──────────────┤
 │ ２ │99年6月 │同上        │以將甲基安非他命置於玻璃吸食│
 │    │10日    │            │器內點火燃燒吸食煙氣之方式，│
 │    │        │            │施用第二級毒品甲基安非他命一│
 │    │        │            │次                          │
 └──┴────┴──────┴──────────────┘
【附表二】：販賣第一級毒品海洛因部分：
          （下述購毒者施用毒品部分，均由檢察官另行處理）
 ┌──┬────┬────┬──────┬─────┬────┐
 │編號│販賣對象│販賣時間│  交易地點  │購毒者電話│販賣價格│
 ├──┼────┼────┼──────┼─────┼────┤
 │ １ │李家明  │99年5月6│臺中縣豐原市│門號098760│1000元  │
 │    │        │日晚上某│中正路第一家│7364號行動│（毒品重│
 │    │        │時      │大樓        │電話      │量不詳）│
 ├──┼────┼────┼──────┼─────┼────┤
 │ ２ │李家明  │99年5月 │臺中縣神岡鄉│同上      │1000元  │
 │    │        │19日下午│民生路社口自│          │（毒品重│
 │    │        │某時    │行車步道附近│          │量不詳）│
 ├──┼────┼────┼──────┼─────┼────┤
 │ ３ │李家豪  │99年5月 │臺中縣豐原市│門號098760│1000元  │
 │    │        │15日17時│圓環路消防局│7364號行動│（毒品重│
 │    │        │許      │對面巷內    │電話      │量不詳）│
 ├──┼────┼────┼──────┼─────┼────┤
 │ ４ │李家豪  │99年5月 │臺中縣神岡鄉│門號095826│3000元  │
 │    │劉恩旗  │15日23時│圳堵村軍營附│9703號行動│（毒品重│
 │    │        │許      │近之7-11便利│電話      │量不詳）│
 │    │        │        │商店        │          │        │
 ├──┼────┼────┼──────┼─────┼────┤
 │ ５ │李家豪  │99年5月 │臺中縣豐原市│同上      │1000元  │
 │    │劉恩旗  │19日某時│交流道旁之全│          │（毒品重│
 │    │        │        │國加油站    │          │量不詳）│
 ├──┼────┼────┼──────┼─────┼────┤
 │ ６ │喬豫斌  │99年6月 │臺中縣神岡鄉│門號091629│500元   │
 │    │        │9日某時 │圳堵村7-11便│1432號行動│（毒品重│
 │    │        │        │利商店      │電話      │量不詳）│
 ├──┼────┼────┼──────┼─────┼────┤
 │ ７ │喬豫斌  │99年6月 │臺中縣神岡鄉│同上      │500元   │
 │    │        │10日某時│圳堵村和睦路│          │（毒品重│
 │    │        │        │附近        │          │量不詳）│
 ├──┼────┼────┼──────┼─────┼────┤
 │ ８ │喬豫斌  │99年6月 │臺中縣神岡鄉│同上      │500元   │
 │    │        │5日某時 │圳堵村圳堵街│          │（毒品重│
 │    │        │        │附近        │          │量不詳）│
 ├──┼────┼────┼──────┼─────┼────┤
 │ ９ │林明慧  │99年6月 │臺中縣神岡鄉│門號098325│500元   │
 │    │劉文斯  │9日某時 │圳堵村圳堵街│5399號行動│（毒品重│
 │    │        │        │7-11便利商店│電話      │量不詳）│
 ├──┼────┼────┼──────┼─────┼────┤
 │１０│劉秀香  │99年5月 │臺中縣神岡鄉│門號098320│3000元  │
 │    │        │15日某時│交流道天橋下│4985號行動│（毒品重│
 │    │        │        │            │電話      │量不詳）│
 ├──┼────┼────┼──────┼─────┼────┤
 │１１│王文吉  │99年6月 │臺中市逢甲大│門號096143│1000元  │
 │    │        │8日某時 │學附近      │7997號行動│（毒品重│
 │    │        │        │            │電話      │量不詳）│
 └──┴────┴────┴──────┴─────┴────┘
【附表三】：販賣第二級毒品甲基安非他命部分：
          （下述購毒者施用毒品部分，均由檢察官另行處理）
 ┌──┬────┬────┬──────┬─────┬────┐
 │編號│販賣對象│販賣時間│  交易地點  │購毒者電話│販賣價格│
 ├──┼────┼────┼──────┼─────┼────┤
 │ １ │王濱樑  │99年5月 │臺中縣神岡鄉│不明      │1000元  │
 │    │        │間某日  │和睦路61巷22│          │（毒品重│
 │    │        │        │號          │          │量不詳）│
 │    │        │        │            │          │        │
 ├──┼────┼────┼──────┼─────┼────┤
 │ ２ │王濱樑  │99年6月 │同上        │不明      │700元   │
 │    │        │初某日  │            │          │（毒品重│
 │    │        │        │            │          │量不詳）│
 ├──┼────┼────┼──────┼─────┼────┤
 │ ３ │王文吉  │99年6月 │臺中縣神岡鄉│門號096143│1000元  │
 │    │        │8日     │圳堵村郵局  │7997號行動│（毒品重│
 │    │        │        │            │電話      │量不詳）│
 └──┴────┴────┴──────┴─────┴────┘
【附表四】：主文（含主刑及從刑）
┌──┬──────────┬───────────────────┐
│編號│     犯罪事實       │            主文                      │
├──┼──────────┼───────────────────┤
│１  │附表一編號一所示施用│甲○○施用第一級毒品，累犯，處有期徒刑│
│    │第一級毒品海洛因部分│捌月。                                │
├──┼──────────┼───────────────────┤
│２  │附表一編號二所示施用│甲○○施用第二級毒品，累犯，處有期徒刑│
│    │第二級毒品甲基安非他│肆月，扣案如附表五編號四所示之物，沒收│
│    │命部分              │。                                    │
├──┼──────────┼───────────────────┤
│３  │附表二編號一所示販賣│甲○○販賣第一級毒品，累犯，處有期徒刑│
│    │第一級毒品海洛因予李│拾伍年陸月，扣案如附表五編號三所示之物│
│    │家明部分            │，沒收，未扣案如附表五編號九所示之ＳＩ│
│    │                    │Ｍ卡壹片，沒收，如全部或一部不能沒收時│
│    │                    │，追徵其價額，未扣案之販賣第一級毒品所│
│    │                    │得新臺幣壹仟元，沒收，如全部或一部不能│
│    │                    │沒收時，以其財產抵償之。              │
├──┼──────────┼───────────────────┤
│４  │附表二編號二所示販賣│甲○○販賣第一級毒品，累犯，處有期徒刑│
│    │第一級毒品海洛因予李│拾伍年陸月，扣案如附表五編號三所示之物│
│    │家明部分            │，沒收，未扣案如附表五編號九所示之ＳＩ│
│    │                    │Ｍ卡壹片，沒收，如全部或一部不能沒收時│
│    │                    │，追徵其價額，未扣案之販賣第一級毒品所│
│    │                    │得新臺幣壹仟元，沒收，如全部或一部不能│
│    │                    │沒收時，以其財產抵償之。              │
├──┼──────────┼───────────────────┤
│５  │附表二編號三所示販賣│甲○○販賣第一級毒品，累犯，處有期徒刑│
│    │第一級毒品海洛因予李│拾伍年陸月，扣案如附表五編號三所示之物│
│    │家豪部分            │，沒收，未扣案如附表五編號九所示之ＳＩ│
│    │                    │Ｍ卡壹片，沒收，如全部或一部不能沒收時│
│    │                    │，追徵其價額，未扣案之販賣第一級毒品所│
│    │                    │得新臺幣壹仟元，沒收，如全部或一部不能│
│    │                    │沒收時，以其財產抵償之。              │
├──┼──────────┼───────────────────┤
│６  │附表二編號四所示販賣│甲○○販賣第一級毒品，累犯，處有期徒刑│
│    │第一級毒品海洛因予李│拾伍年陸月，扣案如附表五編號三所示之物│
│    │家豪、劉恩旗部分    │，沒收，未扣案如附表五編號九所示之ＳＩ│
│    │                    │Ｍ卡壹片，沒收，如全部或一部不能沒收時│
│    │                    │，追徵其價額，未扣案之販賣第一級毒品所│
│    │                    │得新臺幣仟元，沒收，如全部或一部不能│
│    │                    │沒收時，以其財產抵償之。              │
├──┼──────────┼───────────────────┤
│７  │附表二編號五所示販賣│甲○○販賣第一級毒品，累犯，處有期徒刑│
│    │第一級毒品海洛因予李│拾伍年陸月，扣案如附表五編號三所示之物│
│    │家豪、劉恩旗部分    │，沒收，未扣案如附表五編號九所示之ＳＩ│
│    │                    │Ｍ卡壹片，沒收，如全部或一部不能沒收時│
│    │                    │，追徵其價額，未扣案之販賣第一級毒品所│
│    │                    │得新臺幣壹仟元，沒收，如全部或一部不能│
│    │                    │沒收時，以其財產抵償之。              │
├──┼──────────┼───────────────────┤
│８  │附表二編號六所示販賣│甲○○販賣第一級毒品，累犯，處有期徒刑│
│    │第一級毒品海洛因予喬│拾伍年陸月，扣案如附表五編號三所示之物│
│    │豫斌部分            │，沒收，未扣案如附表五編號九所示之ＳＩ│
│    │                    │Ｍ卡壹片，沒收，如全部或一部不能沒收時│
│    │                    │，追徵其價額，未扣案之販賣第一級毒品所│
│    │                    │得新臺幣伍佰元，沒收，如全部或一部不能│
│    │                    │沒收時，以其財產抵償之。              │
├──┼──────────┼───────────────────┤
│９  │附表二編號七所示販賣│甲○○販賣第一級毒品，累犯，處有期徒刑│
│    │第一級毒品海洛因予喬│拾伍年陸月，扣案如附表五編號一所示之物│
│    │豫斌部分            │，沒收銷燬之，扣案如附表五編號三、五所│
│    │                    │示之物，沒收，未扣案如附表五編號九所示│
│    │                    │之ＳＩＭ卡壹片，沒收，如全部或一部不能│
│    │                    │沒收時，追徵其價額，未扣案之販賣第一級│
│    │                    │毒品所得新臺幣伍佰元，沒收，如全部或一│
│    │                    │部不能沒收時，以其財產抵償之。        │
├──┼──────────┼───────────────────┤
│１０  │附表二編號八所示販賣│甲○○販賣第一級毒品，累犯，處有期徒刑│
│    │第一級毒品海洛因予喬│拾伍年陸月，扣案如附表五編號三所示之物│
│    │豫斌部分            │，沒收，未扣案如附表五編號九所示之ＳＩ│
│    │                    │Ｍ卡壹片，沒收，如全部或一部不能沒收時│
│    │                    │，追徵其價額，未扣案之販賣第一級毒品所│
│    │                    │得新臺幣伍佰元，沒收，如全部或一部不能│
│    │                    │沒收時，以其財產抵償之。              │
├──┼──────────┼───────────────────┤
│  │附表二編號九所示販賣│甲○○販賣第一級毒品，累犯，處有期徒刑│
│    │第一級毒品海洛因予林│拾伍年陸月，扣案如附表五編號三所示之物│
│    │明慧、劉文斯部分    │，沒收，未扣案如附表五編號九所示之ＳＩ│
│    │                    │Ｍ卡壹片，沒收，如全部或一部不能沒收時│
│    │                    │，追徵其價額，未扣案之販賣第一級毒品所│
│    │                    │得新臺幣伍佰元，沒收，如全部或一部不能│
│    │                    │沒收時，以其財產抵償之。              │
├──┼──────────┼───────────────────┤
│  │附表二編號十所示販賣│甲○○販賣第一級毒品，累犯，處有期徒刑│
│    │第一級毒品海洛因予劉│拾伍年陸月，扣案如附表五編號三所示之物│
│    │秀香部分            │，沒收，未扣案如附表五編號九所示之ＳＩ│
│    │                    │Ｍ卡壹片，沒收，如全部或一部不能沒收時│
│    │                    │，追徵其價額，未扣案之販賣第一級毒品所│
│    │                    │得新臺幣仟元，沒收，如全部或一部不能│
│    │                    │沒收時，以其財產抵償之。              │
├──┼──────────┼───────────────────┤
│  │附表二編號十一所示販│甲○○販賣第一級毒品，累犯，處有期徒刑│
│    │賣第一級毒品海洛因予│拾伍年陸月，扣案如附表五編號三所示之物│
│    │王文吉部分          │，沒收，未扣案如附表五編號九所示之ＳＩ│
│    │                    │Ｍ卡壹片，沒收，如全部或一部不能沒收時│
│    │                    │，追徵其價額，未扣案之販賣第一級毒品所│
│    │                    │得新臺幣壹仟元，沒收，如全部或一部不能│
│    │                    │沒收時，以其財產抵償之。              │
├──┼──────────┼───────────────────┤
│  │附表三編號一所示販賣│甲○○販賣第二級毒品，累犯，處有期徒刑│
│    │第二級毒品甲基安非他│柒年陸月，扣案如附表五編號三所示之物，│
│    │命予王濱樑部分      │沒收，未扣案如附表五編號九所示之ＳＩＭ│
│    │                    │卡壹片，沒收，如全部或一部不能沒收時，│
│    │                    │追徵其價額，未扣案之販賣第二級毒品所得│
│    │                    │新臺幣壹仟元，沒收，如全部或一部不能沒│
│    │                    │收時，以其財產抵償之。                │
├──┼──────────┼───────────────────┤
│  │附表三編號二所示販賣│甲○○販賣第二級毒品，累犯，處有期徒刑│
│    │第二級毒品甲基安非他│柒年陸月，扣案如附表五編號三所示之物，│
│    │命予王濱樑部分      │沒收，未扣案如附表五編號九所示之ＳＩＭ│
│    │                    │卡壹片，沒收，如全部或一部不能沒收時，│
│    │                    │追徵其價額，未扣案之販賣第二級毒品所得│
│    │                    │新臺幣柒佰元，沒收，如全部或一部不能沒│
│    │                    │收時，以其財產抵償之。                │
├──┼──────────┼───────────────────┤
│  │附表三編號三所示販賣│甲○○販賣第二級毒品，累犯，處有期徒刑│
│    │第二級毒品甲基安非他│柒年陸月，扣案如附表五編號二所示之物，│
│    │命予王文吉部分      │沒收銷燬之，扣案如附表五編號三、六所示│
│    │                    │之物，沒收，未扣案如附表五編號九所示之│
│    │                    │ＳＩＭ卡壹片，沒收，如全部或一部不能沒│
│    │                    │收時，追徵其價額，未扣案之販賣第二級毒│
│    │                    │品所得新臺幣壹仟元，沒收，如全部或一部│
│    │                    │不能沒收時，以其財產抵償之。          │
└──┴──────────┴───────────────────┘
【附表五】：沒收物
 ┌──┬──────────────────────────────┐
 │編號│   應沒收物品                                               │
 ├──┼──────────────────────────────┤
 │ １ │扣案之第一級毒品海洛因包（合計驗餘淨重壹點伍貳公克）      │
 ├──┼──────────────────────────────┤
 │ ２ │扣案之第二級毒品甲基安非他命貳包（合計驗餘淨重肆點貳伍捌肆公│
 │    │克）                                                        │
 ├──┼──────────────────────────────┤
 │ ３ │扣案供販賣第一、二級毒品使用之行動電話支（含門號０九八七四│
 │    │六０九九一、0000000000號ＳＩＭ卡貳片）            │
 ├──┼──────────────────────────────┤
 │ ４ │扣案供施用甲基安非他命使用之吸食器壹組                      │
 ├──┼──────────────────────────────┤
 │ ５ │扣案裝放前揭海洛因之外包裝袋個（空包裝總重零點玖公克）  │
 ├──┼──────────────────────────────┤
 │ ６ │扣案裝放前揭甲基安非他命之外包裝袋貳個（空包裝總重零點柒捌柒│
 │    │公克）                                                    │
 ├──┼──────────────────────────────┤
 │ ７ │未扣案之販賣第一級毒品所得總計新臺幣壹萬仟元              │
 ├──┼──────────────────────────────┤
 │ ８ │未扣案之販賣第二級毒品所得總計新臺幣貳仟柒佰元              │
 ├──┼──────────────────────────────┤
 │ ９ │未扣案之門號0000000000號ＳＩＭ卡壹片              │
 └──┴──────────────────────────────┘
附錄本判決論罪科刑法條：
毒品危害防制條例第4條第1、2項：
製造、運輸、販賣第一級毒品者，處死刑或無期徒刑；處無期徒
刑者，得併科新臺幣一千萬元以下罰金。
製造、運輸、販賣第二級毒品者，處無期徒刑或七年以上有期徒
刑得併科新臺幣七百萬元以下罰金。
毒品危害防制條例第10條：
施用第一級毒品者，處六月以上五年以下有期徒刑。
施用第二級毒品者，處三年以下有期徒刑。

司法院資訊處製作；財團法人民間司法改革基金會備份。
